【裁判字號】    97,訴緝,194
【裁判日期】    980206
【裁判案由】    毒品危害防制條例
【裁判全文】
臺灣板橋地方法院刑事判決             97年度訴緝字第194號
公  訴  人  臺灣板橋地方法院檢察署檢察官
被      告  甲○○
指定辯護人  本院公設辯護人  丁○○
上列被告因違反毒品危害防制條例案件，經檢察官提起公訴（95
年度偵字第25691號），本院判決如下：
    主  文
甲○○無罪。
    理  由
一、公訴意旨略以：被告甲○○前因違反毒品危害防制條例案件
    ，經本院以90年度易字第2828號判處有期徒刑5 月確定，於
    民國（下同）92年1 月13日縮短刑期假釋出監，並於92年10
    月5 日期滿執行完畢。竟不知悔改，其明知姓名年籍不詳綽
    號「卓仔」之男子欲購入第二級毒品安非他命後賣予他人，
    竟仍基於幫助販賣第二級毒品安非他命之犯意，於95年10月
    25日15時47分許，以其持用之手機門號0000000000號與「卓
    仔」持用之手機門號0000000000號相互聯絡，受「卓仔」之
    託為其代購不等量之第二級毒品安非他命供其販售他人，被
    告甲○○遂至臺北縣板橋市○○○街附近向姓名年籍不詳綽
    號「小承」之男子以新臺幣（下同）約10,000元之價格為「
    卓仔」代購安非他命1 包（淨重約8 公克），並於同日21時
    30分許在其位於臺北縣板橋市○○路○ 段169 巷14號5 樓之
    居所將上揭安非他命交予「卓仔」，「卓仔」於取得上揭安
    非他命後隨即將之轉售他人。嗣於95年11月2 日11時15分許
    ，為警循線於其上址居所內查獲，並扣得安非他命3 包（淨
    重2.64公克）、吸食器2 組、塑膠盒1 個、玻璃球6 個、分
    裝棒3 支、磅秤2 台、手機1 支（含SIM 卡2 張）、易付卡
    1 張、帳冊1 本、煙斗1 個、橡皮筋3 條、殘渣袋2 包、夾
    鍊袋1 包、玻璃管3 支（被告甲○○另犯施用第二級毒品罪
    部分，業經本院判處有期徒刑6 月確定），以及改造槍枝1
    支、鋼珠1 瓶及氣瓶1 罐等物（另涉犯槍砲彈藥刀械管制條
    例罪嫌部分，業經臺灣板橋地方法院檢察署檢察官不起訴處
    分）。因認被告涉犯刑法第30條第1 項及毒品危害防制條例
    第4條第2項幫助販賣第二級毒品之罪嫌。
二、按犯罪事實應依證據認定之，無證據不得認定其犯罪事實；
    又不能證明被告犯罪者，應諭知無罪之判決，刑事訴訟法第
    154 條第2 項、第301 條第1 項分別定有明文。次按事實之
    認定，應憑證據，如未能發現相當證據，或證據不足以證明
    ，自不能以推測或擬制之方法，為裁判基礎；且認定不利於
    被告之事實須依積極證據，苟積極證據不足為不利於被告事
    實之認定時，即應為有利於被告之認定；另認定犯罪事實所
    憑之證據，雖不以直接證據為限，間接證據亦包括在內，然
    無論直接證據或間接證據，其為訴訟上之證明，須於通常一
    般之人均不致有所懷疑，而得確信其為真實之程度者，始得
    據之為有罪之認定，倘其證明尚未達到此一程度，而有合理
    之懷疑存在，無從使事實審法院得有罪之確信時，即應由法
    院為諭知被告無罪之判決，最高法院40年臺上字第86號、30
    年上字第816 號、76年臺上字第4986號判例意旨可資參照。
三、本件公訴人認被告甲○○涉犯上開幫助販賣第二級毒品之犯
    行，無非係以被告於警詢與偵訊時之供述及卷附之通聯譯文
    1 紙、手機門號0000000000、0000000000號之通聯紀錄，以
    及扣案之安非他命3 包（淨重2.64公克）、吸食器2 組、塑
    膠盒1 個、玻璃球6 個、分裝棒3 支、磅秤2 台、手機1 支
    （含SIM 卡2 張）、易付卡1 張、帳冊1 本、煙斗1 個、橡
    皮筋3 條、殘渣袋2 包、夾鍊袋1 包、玻璃管3 支等物，與
    毒品初步鑑驗報告單2 紙、查獲照片22幀，為其主要論據。
    訊據被告甲○○對於上揭於95年10月25日下午3 時47分許，
    以其持用之0000000000號行動電話與綽號「卓仔」之人所持
    用之0000000000號聯絡，及同意向綽號「小承」之人代為購
    買第二級毒品安非他命之事實並不否認；惟堅決否認有何幫
    助販賣第二級毒品之犯行，並辯稱：伊僅係代綽號「卓仔」
    之人購買第二級毒品安非他命，而綽號「卓仔」購買安非他
    命係供自己施用，並非販賣予他人；況當日伊亦未購得安非
    他命等語。
四、經查：
 (一)按被告或共犯之自白，不得作為有罪判決之唯一證據，仍
     應調查其他必要之證據，以察其是否與事實相符，刑事訴
     訟法第156 條第2 項定有明文。本件被告甲○○固於警詢
     時供稱：「問：（提示通訊監察譯文10月25日15時43分由
     00000 00000 打入0000000000）問到A ：毛頭，糖果一兩
     多少？B ：一兩八。A ：阿，對半就對了喔？B ：對。這
     段談話你做何解釋？答：那個應該是他打來問我糖果（安
     非他命）的行情多少。問：（提示通訊監譯文10月25日15
     時47分由0000000000打入0000000000）問到A ：喂，毛頭
     ，硬的那邊現在有沒有一兩？B ：沒有。A ：哪時候有？B
     ：晚一點。A ：約個時間好不好？B ：有確定嗎？A ：確
     定。B ：再打給你。這段談話你做何解釋？答：他是問我
     糖果的行情，問我可不可以幫他找的到，要我幫他問看看
     。問：（提示通訊監察譯文10月25日17時33分由000000000
     0 打入0000000000）提到：A 問他硬的可不可以快一點不
     要等到九點半，B 說你有沒有看到錢，A 說有看到八萬二
     我賺2,000 ，B 說好。這段談話你做解釋？答：跟我講電
     話這個人有差我錢，他一直很積極要找人家拿東西，我就
     問他說錢什麼時候要還我，他就說他盡量多做一點生意然
     後錢能儘快還給我，我說能幫他介紹就幫他介紹，我不過
     手毒品，就直接由對方對方接洽。」（見偵查卷第8 頁、
     第9 頁）；復於偵查中供承：「沒有，我只有幫他買毒品
     並未賺他的錢，0000000000應該是誤載，該通電話應該也
     是0000000000的使用者「卓仔」打給我的，他95年10月25
     號當天先打電話給我問我可不可以幫他買一兩（35公克）
     的安非他命，我想說一起買比較便宜，就幫他向小承調貨
     ，我是在當天晚上去板橋市○○○街找小承拿貨，然後我
     是以四萬元向小承拿了半兩的安非他命，其中有一萬多元
     的貨（八公克）是幫卓仔買的，其餘是我自己要用的，後
     來卓仔於當天晚上九點半來我板橋市○○路的住所拿貨，
     他給我一萬多元拿走他買的部分，我並未賺他的錢」（見
     偵查卷第303 頁及第304 頁）。是依上開被告於警詢及偵
     查中之供述，對於綽號「卓仔」之人購買安非他命之用途
     ，即明顯不一，故被告之自白即有可議。
 (二)又證人即上開綽號「卓仔」之乙○○於本院審理時結證稱
     ：「檢察官問：在95年10月有無使用0000000000號行動電
     話？證人乙○○答：有。檢察官問：是否認識申請人即庭
     上證人張美玲（現更名丙○○）？證人乙○○答：不認識
     ，是人家給我的。檢察官問：你的綽號？證人乙○○答：
     卓仔。檢察官問：是否認識庭上被告甲○○？證人乙○○
     答；認識。檢察官問：在95年10月25日下午有無用0000000
     000 號行動電話打電話給被告，要跟他拿安非他命？證人
     乙○○答：有。檢察官問：當天跟他拿了多少安非他命？
     證人乙○○答：沒有，我請被告去調，可是沒有調到。檢
     察官問：為何要跟被告拿安非他命？證人乙○○答：我自
     己有施用。檢察官問：請求提示95年度偵字第25691 號卷
     第303.304 頁被告甲○○偵訊筆錄予證人閱覽（審判長提
     示該卷頁予證人閱覽），甲○○說當天有幫你買8 公克安
     非他命，當天晚上你就到他住所拿貨，並付給他一萬多元
     ，與你剛才說沒有拿到毒品有出入，有無意見？證人乙○
     ○答：是我記錯日子。後稱，我不記得了。檢察官問：請
     求提示上開偵卷第23頁通訊監察譯文予證人閱覽（審判長
     提示該卷頁予證人閱覽）這是當天你與被告在行動電話裡
     面的對話，在10月25日下午3 點43分，你有打電話給甲○
     ○，你們二個對話內容是何意思？證人乙○○答：糖果是
     指硬的就是安非他命，我請被告幫我拿，被告與我一人一
     半。檢察官問：請求提示上開偵卷第23頁通訊監察譯文予
     證人閱覽（審判長提示該卷頁予證人閱覽）這是當天你與
     被告在行動電話裡面的對話，在10月25日下午3 點47分，
     你有打電話給甲○○，你們二個對話內容是何意思？證人
     乙○○答：我請被告幫我調，被告起先都調不到，等比較
     晚的時候再請被告調看看，可是也是沒有調到。檢察官問
     ：請求提示上開偵卷第23頁通訊監察譯文予證人閱覽（審
     判長提示該卷頁予證人閱覽）這是當天你與被告在行動電
     話裡面的對話，在10月25日下午5 點33分，你有打電話給
     甲○○，你們二個對話內容是何意思？證人乙○○答：這
     也是我拜託被告幫我調一兩，我請被告賺2,000 元就好，
     「有看到82,000」是指我身上有82,000元，我叫被告賺2,
     000 元就好，我跟被告調，可是被告也要跟別人調，可是
     也都調不到。檢察官問：你說是叫被告賺2,000 ，為何譯
     文裡面是說「我賺2,000 」？證人乙○○答：我不記得了
     。檢察官問：你是否要請被告幫你調安非他命，你要轉賣
     給別人賺取價差？證人乙○○答：沒有，我都是自己吃，
     我沒有在賣。審判長問：如何稱呼被告甲○○？證人乙○
     ○答：毛頭。審判長問：你要甲○○代為購買安非他命，
     你是否要販賣安非他命給別人？證人乙○○答：沒有，我
     都是買來自己吃的。」（見本院審理卷附98年1 月8 日審
     判筆錄）。依上開證人乙○○於本院審理時所述，證人乙
     ○○託被告代為購買第二級毒品安非他命，係供作自己施
     用，並非用以販賣予他人。再證人乙○○亦證稱當日被告
     並未購得安非他命，故並未交付安非他命予伊等語。況亦
     查無其他證據足資證明被告確有於95年10月25日交付安非
     他命予乙○○之事實。
 (三)至公訴人引用之通聯譯文1 紙、手機門號0000000000、000
     0000000 號之通聯紀錄，以及查獲被告時並扣得安非他命3
     包（淨重2.64公克）、吸食器2 組、塑膠盒1 個、玻璃球6
     個、分裝棒3 支、磅秤2 台、手機1 支（含SIM 卡2 張）
     、易付卡1 張、帳冊1 本、煙斗1 個、橡皮筋3 條、殘渣
     袋2 包、夾鍊袋1 包、玻璃管3 支等物；惟上開被告持用
     之手機門號0000000000與證人乙○○持用之門號000000000
     0 之通聯紀錄與通聯譯文，僅能證明被告與乙○○確有於
     95年10月25日以行動電話聯絡之行為，此為被告與證人乙
     ○○2 人所不否認，然並無法以此證明被告為乙○○向他
     人購買安非他命，係乙○○要販賣他人牟利之用，及被告
     於當日確有交付安非他命予乙○○。再被告為警查獲時所
     扣得之安非他命3 包（淨重2.64公克）、吸食器2 組、塑
     膠盒1 個、玻璃球6 個、分裝棒3 支、磅秤2 台、殘渣袋2
     包、夾鍊袋1 包、玻璃管3 支等物，此部分於被告施用第
     二級毒品罪部分，業經本院以96年度簡字第633 號刑事判
     決沒收銷燬或沒收在案，此有臺灣高等法院被告前案紀錄
     表在卷可徵。
五、綜上所述，公訴人所提出之證據，不足為被告有罪之積極證
    明，此外，復查無其他積極證據足認被告有何幫助綽號「卓
    仔」即乙○○販賣第二級毒品之犯行，既不能證明被告犯罪
    ，自應諭知被告無罪之判決。
據上論斷，應依刑事訴訟法第301條第1項，判決如主文。
本案經檢察官藍海凝到庭執行職務
中    華    民    國    98    年    2     月    6     日
                    刑事第四庭審判長法  官  潘  長  生
                                    法  官  黎  錦  福
                                    法  官  謝  梨  敏
上列正本證明與原本無異。
如不服本判決，應於判決送達後10日內敘明上訴理由，向本院提
出上訴狀 (應附繕本) ，上訴於臺灣高等法院。其未敘述上訴理
由者，應於上訴期間屆滿後20日內向本院補提理由書「切勿逕送
上級法院」。
                                    書記官  陳  金  鳳
中    華    民    國    98    年    2     月    6     日


司法院資訊處製作；財團法人民間司法改革基金會備份。
